臺灣高雄地方法院刑事判決　　　　　　 110年度金訴字第18號
公　訴　人　臺灣高雄地方檢察署檢察官
被　　　告　賴傳文


上列被告因詐欺等案件，經檢察官提起公訴（109 年度偵字第00
000 、16350 號）及移送併辦（臺灣橋頭地方檢察署109 年度偵
字第6950、13596 號、110 年度偵字第638 號），因被告於準備
程序進行中，就被訴事實為有罪之陳述，經受命法官告知簡式審
判程序之旨，並聽取被告與公訴人之意見後，由本院合議庭裁定
由受命法官獨任依簡式審判程序審理，判決如下：
    主  文
賴傳文犯如附表所示之罪，各處如附表「罪刑」欄所示之刑。應
執行有期徒刑壹年貳月。
    事  實
一、賴傳文明知綽號「龍仔」之林秉毅、綽號「DOLCE 」之許椗
    森、真實姓名年籍不詳之綽號「太陽」之人及實際實施詐術
    行騙之人係三人以上組成之詐欺集團（下稱該詐欺集團），
    仍因貪圖報酬，竟與其等意圖為自己不法之所有，基於三人
    以上共同詐欺取財、洗錢罪之犯意聯絡，擔任該詐欺集團領
    取詐欺贓款之車手。嗣該詐欺集團成員於附表所示時間，以
    附表所示之詐騙方式詐騙附表所示之黃容、王芳翎、賴又禎
    ，致其等陷於錯誤，並依指示各於附表所示時間匯款如附表
    所示金額至附表所示之人頭帳戶後，賴傳文即依該詐欺集團
    上級成員之指示，於附表所示之時間、地點，持張郁敏申設
    之國泰世華商業銀行帳號000000000000號帳戶、陳音如申設
    之兆豐國際商業銀行帳號00000000000 號帳戶提款卡提領附
    表所示款項後，再將款項交付予林秉毅（各次被害人、詐騙
    經過、人頭帳戶、提領帳戶時間、地點、提領金額，均詳如
    附表編號1 至3 所載），林秉毅再將款項交付予姓名、年籍
    不詳之該詐欺犯罪集團上游，共同以此方式製造金流之斷點
    ，致無從追查前揭犯罪所得之去向，而掩飾或隱匿該犯罪所
    得，賴傳文並因而獲取詐欺分工之報酬新臺幣（下同）共1
    萬5,000 元。嗣黃容等人發覺遭騙，報警處理，而悉上情。
二、案經黃容、王芳翎、賴又禎分別訴由南投縣政府警察局、臺
    中市政府警察局第四分局、臺北市政府警察局文山第一分局
    報告臺灣高雄地方檢察署檢察官偵查起訴。
    理  由
一、本件被告賴傳文所犯均係死刑、無期徒刑、最輕本刑為3 年
    以上有期徒刑以外之罪，其於準備程序進行中就被訴事實為
    有罪之陳述，經受命法官告知簡式審判程序之旨，並聽取當
    事人之意見後，本院合議庭認無不得或不宜改依簡式審判程
    序進行之情形，爰依刑事訴訟法第273 條之1 第1 項規定，
    裁定由受命法官獨任進行簡式審判程序。又本件所引屬於審
    判外陳述之傳聞證據，依同法第273 條之2 規定，不受第15
    9 條第1 項關於傳聞法則規定之限制，依法有證據能力，合
    先敘明。
二、上開事實，業據被告坦承不諱（見院二卷第203 、213 頁）
    ，核與告訴人黃容、王芳翎、賴又禎（以下合稱告訴人等三
    人）於警詢中之指訴（警卷第5 至12頁、第16至18頁，併偵
    一卷135 至136 頁）、證人林秉毅、許育源、黃鳳彥於警詢
    中之陳述（併警卷第29至35頁、第49至57頁）、證人許椗森
    於警詢及偵查中之陳述（併警卷第43至48頁，併偵一卷第11
    6 至117 頁）相符，並有內政部警政署反詐騙諮詢專線紀錄
    表、受理詐騙帳戶通報警示簡便格式表、金融機構聯防機制
    通報單（警卷第20頁反面）、受理各類案件紀錄表（警卷第
    22頁）、受理刑事案件報案三聯單（警卷第22頁反面）、臺
    中市政府警察局第四分局大墩派出所陳報單（警卷第23頁）
    、詐騙電話通話紀錄（併警卷第117 頁）、臺北市政府警察
    局文山第一分局指南派出所陳報單（偵一卷第15頁）、告訴
    人賴又禎帳戶轉帳交易明細暨詐騙電話通聯紀錄（偵一卷第
    22頁）、高雄市政府警察局林園分局110 年5 月4 日高市警
    林分偵字第11071382700 號函暨高雄市政府警察局仁武分局
    刑事案件報告書【字號：高市警仁分偵00000000000 】（院
    二卷第111 至114 頁）、被告於通訊軟體「安全貓」與集團
    成員「DOLCE 」、「龍仔」之對話紀錄（調警卷第33至51頁
    ）、被告指認許育源之相片表（併警卷第15頁）、車輛詳細
    資料報表（併他卷第29頁）、被告指認林秉毅相片表（調院
    二卷第23頁）、高雄市政府警察局仁武分局偵辦詐欺案偵查
    報告（併他卷第7 至12頁）及如附表證據資料欄所示之各項
    證據在卷可憑，足認被告上開任意性自白與事實相符，堪信
    為真實。綜上所述，本案事證明確，被告前揭犯行均堪認定
    ，應依法論科。
三、論罪科刑
  ㈠核被告所為，均係犯刑法第339 條之4 第1 項第2 款之三人
    以上共同詐欺取財罪、洗錢防制法第14條第1 項之一般洗錢
    罪。被告就上開犯行與綽號「龍仔」之林秉毅、綽號綽號「
    DOLCE 」之許椗森、真實姓名年籍不詳之綽號「太陽」之人
    及其等所屬之該詐欺集團其他成年成員，有犯意聯絡及行為
    分擔，應論以共同正犯。被告各係以一行為同時觸犯三人以
    上共同詐欺取財罪、洗錢罪，為想像競合犯，應依刑法第55
    條規定，從一重之三人以上共同詐欺取財罪處斷。被告就附
    表編號1 至3 中對同一被害人所匯詐騙款項之多次提款行為
    ，係本於單一犯意，在密切接近之時間、地點實施，且侵害
    同一法益，各行為之獨立性極為薄弱，依一般社會健全概念
    ，在時間差距上難以強行分開，在刑法評價上，以視為數個
    舉動之接續施行，合為包括之一行為予以評價，較為合理，
    各應論以接續犯之一罪。又按詐欺取財罪，係為保護個人之
    財產法益而設，行為人罪數之計算，自應依遭詐騙之被害人
    人數計算。查本案詐欺集團係分別對告訴人等三人施以詐騙
    ，詐騙之對象、施用詐術之時間皆屬有別，且侵害不同被害
    人之財產法益。而被告以提領款項之行為共同參與對告訴人
    等三人之詐欺行為，分別提領告訴人等三人款項之加重詐欺
    取財罪間，犯意各別，行為互殊，應予分論併罰。至檢察官
    移送併辦部分與本案起訴之犯罪事實（即附表編號2 部分）
    ，具有接續犯一罪之關係，為同一案件，為起訴效力所及，
    本院自得併予審理。
  ㈡另按洗錢防制法第16條第2 項規定，犯前二條之罪，在偵查
    或審判中自白者，減輕其刑。查被告於本院審理時自白本件
    犯行，爰就其所犯洗錢罪部分，依前開規定，減輕其刑。
  ㈢再按犯罪之情狀顯可憫恕，認科以最低刑度仍嫌過重者，得
    酌量減輕其刑，刑法第59條定有明文。所謂「顯可憫恕」，
    係指被告之犯行有情輕法重之情，客觀上足以引起一般人同
    情，處以法定最低刑度仍失之過苛，尚堪憫恕之情形而言。
    而刑法第339 條之4 第1 項第2 款之三人以上共同詐欺取財
    罪，其法定本刑為1 年以上7 年以下有期徒刑，而三人以上
    共同詐欺取財之人，原因動機不一，犯罪情節未必相同，然
    此類犯行之法定最低本刑均屬一致，難謂盡符事理之平，於
    此情形，倘依其情狀處以適切徒刑，即足生懲儆之效，並可
    達防衛社會之目的者，自非不可依客觀之犯行與主觀之惡性
    兩者加以考量其情狀，是否存有足以憫恕之處，再適用刑法
    第59條規定酌量減輕其刑，以求個案裁判之量刑，能斟酌至
    當，符合比例原則。本院審酌被告參與本案犯行，分擔之工
    作係提領受詐騙人之款項後交予詐欺集團上游，並未實際參
    與詐術實施，在整體犯罪計畫之中，係聽從指示之次要、末
    端角色，其介入程度及犯罪情節，相較於主要之籌劃者、主
    事者或實行詐騙者，參與犯罪之惡性程度應屬較輕。又被告
    雖另因擔任詐欺集團車手而經臺灣橋頭地方法院以109 年度
    金訴字第22、401 號判決判處應執行有期徒刑2 年，被告上
    訴後，經臺灣高等法院高雄分院以110 年度金上訴字第30、
    31號判決駁回上訴，被告不服再上訴至最高法院而經以110
    年度台上字第5147、5148號判決駁回後確定在案，此有臺灣
    高等法院被告前案紀錄表在卷可查。然查被告於該案中所參
    與之詐欺集團與本案相同，且其擔任車手提款之時間為109
    年5 月9 日、13日，與本案犯罪時間重疊，堪認被告所犯本
    案及另案均係在109 年5 月13日為警查獲前，受同一詐欺集
    團指示犯案，此與一再加入詐欺集團擔任車手者所展現之惡
    性尚有區別。再考量被告所參與之犯行僅有3 日，共告訴人
    等三人受害，而依檢察官起訴及移送併辦之範圍，被告所提
    領之金額共24萬7,000 元，其犯行造成之損害程度尚非甚鉅
    。加以被告於本院審理中已與告訴人等三人達成調解一情，
    有本院調解筆錄在卷可查（院二卷第177 至179 頁），就告
    訴人黃容、賴又禎部分均已履行完畢，而其二人亦具狀為被
    告請求從輕量刑等情，亦有刑事陳述狀在卷可憑（院二卷第
    217 至219 頁），可見被告確有以實際行動填補告訴人等三
    人損失以表悔意之誠心。是以，本院綜合上情，認為縱使科
    以最低刑度有期徒刑1 年，仍有情輕法重之虞，爰均依刑法
    第59條規定酌減其刑，期使個案裁判之量刑，能符合罪責相
    當之原則。又洗錢罪部分，因被告有二種以上減輕之事由，
    乃均依法遞減之。
  ㈣爰審酌被告擔任車手提領款項，使詐欺集團成員得以順利獲
    得贓款，共同侵害他人之財產法益，法治觀念偏差，助長詐
    欺犯罪歪風，所為實屬不該。然被告犯後終能坦承加重詐欺
    及洗錢罪之全部犯行，又與告訴人等三人達成調解，並已完
    全履行對告訴人黃容、賴又禎之調解條件，業如前述，堪認
    其尚有悔意，犯後態度尚可。考量被告於整體犯罪計畫中屬
    較次要、末端之地位，參與犯罪之程度應屬較輕；兼酌以被
    告於本院審理中自述大學肄業之智識程度、目前在科技公司
    擔任測試員、月收入約6 至7 萬元、需負擔父親生活費用之
    家庭經濟狀況（見院二卷第214 頁）；暨考量本件犯罪動機
    、手段、對於法益所生危害等一切情狀，就被告所犯各罪，
    分別量處如附表罪刑欄所示之刑。另按刑法第51條數罪併罰
    定執行刑之立法方式，採限制加重原則，亦即非以累加方式
    定應執行刑。是依罪責相當及特別預防之刑罰目的，具體審
    酌被告造成法益侵害之程度、本案加重詐欺犯行之次數、犯
    罪時間集中於109 年5 月8 日至13日間、地點均在高雄市、
    犯罪所得等整體情狀，定其應執行之刑如主文所示。
四、沒收
  ㈠按犯罪所得，屬於犯罪行為人者，沒收之；宣告前二條之沒
    收或追徵，有過苛之虞、欠缺刑法上之重要性、犯罪所得價
    值低微，或為維持受宣告人生活條件之必要者，得不宣告或
    酌減之，刑法第38條之1 第1 項前段、第38條之2 第2 項分
    別定有明文。查被告於本院準備程序中自陳其參與本案犯行
    共取得報酬1 萬5,000 元等語（見院二卷第67頁）。依卷內
    事證，復無從認定被告在上開報酬外有取得其他犯罪所得，
    應以此作為計算犯罪所得之依據。而被告於本院審理時業與
    告訴人等三人達成調解並實際履行賠償金一情，已如前述，
    其所賠償予告訴人等三人之金額實際上業已超過不法所得，
    已達到剝奪犯罪行為人因犯罪之不當利得，回復既有合法之
    財產秩序之目的，為免過苛，自無沒收此部分犯罪所得之必
    要，爰不宣告沒收之。
  ㈡另洗錢防制法第18條第1 項前段固規定：「犯第十四條之罪
    ，其所移轉、變更、掩飾、隱匿、收受、取得、持有、使用
    之財物或財產上利益，沒收之」，但條文並無「不問屬於犯
    罪行為人與否」之要件，當以屬於（按指實際管領）犯罪行
    為人者為限，始應沒收。查本案遭被告掩飾、隱匿去向與所
    在之詐欺所得（不含其領得之報酬），因無證據顯示仍在被
    告實際管領之中，自無從依上開規定諭知沒收，附此敘明。
據上論斷，應依刑事訴訟法第299 條第1 項前段，判決如主文。
本案經檢察官鄭玉屏提起公訴，檢察官張家芳移送併辦，檢察官
陳俊秀到庭執行職務。
中    華    民    國   110    年    10    月    22    日
                  刑事第八庭    法  官  陳鑕靂
以上正本證明與原本無異。
如不服本判決應於收受送達後20日內向本院提出上訴書狀，並應
敘述具體理由；如未敘述上訴理由者，應於上訴期間屆滿後20日
內向本院補提理由書（均須按他造當事人之人數附繕本）「切勿
逕送上級法院」。
因疫情而遲誤不變期間，得向法院聲請回復原狀。
中    華    民    國   110    年    10    月    22    日
                                書記官  許雅惠
　
◎附錄本案論罪科刑法條
中華民國刑法第339條之4
犯第 339 條詐欺罪而有下列情形之一者，處 1 年以上 7 年以
下有期徒刑，得併科 1 百萬元以下罰金：
一、冒用政府機關或公務員名義犯之。
二、三人以上共同犯之。
三、以廣播電視、電子通訊、網際網路或其他媒體等傳播工具，
    對公眾散布而犯之。
前項之未遂犯罰之。
　
洗錢防制法第14條
有第二條各款所列洗錢行為者，處 7 年以下有期徒刑，併科新
臺幣 5 百萬元以下罰金。
前項之未遂犯罰之。
前二項情形，不得科以超過其特定犯罪所定最重本刑之刑。
　
附表：
┌──┬────┬──────────┬──────────┬───────┬─────┬───────┬───────┐
│編號│ 被害人 │      詐騙經過      │      人頭帳戶      │提領帳戶暨時間│ 提領金額 │   證據資料   │     罪刑     │
│    │(告訴人)│                    │                    │、地點        │（新臺幣）│              │              │
├──┼────┼──────────┼──────────┼───────┼─────┼───────┼───────┤
│  1 │  黃容  │詐欺集團成員於109 年│1.粟凱莉申設之臺灣土│A帳戶         │2萬元     │1.(黃容)帳戶60│賴傳文犯三人以│
│    │(告訴人)│5 月8 日20時1 分許致│  地銀行帳號00000000│------------- │          │  0-0000000000│上共同詐欺取財│
│    │        │電告訴人黃容，佯稱其│  5974號帳戶。      │109 年5月8日22│          │  1543號ATM 交│罪，處有期徒刑│
│    │        │於讀冊生活購物網站之│2.張郁敏申設之國泰世│時2分許       │          │  易明細表四份│柒月。        │
│    │        │網路交易重複扣款，需│  華商業銀行帳號1085│------------- │          │  【警卷第18頁│              │
│    │        │從信用卡銀行取消該筆│  00000000 號帳戶(右│高雄市大寮區鳳│          │  】          │              │
│    │        │交易等語，致告訴人陷│  稱A帳戶)。        │屏一路293號(大│          │2.國泰世華商業│              │
│    │        │於錯誤，依指示為如下│                    │寮區農會後庄分│          │  銀行帳戶013-│              │
│    │        │匯款：              │                    │部ATM)        │          │  000000000000│              │
│    │        │1.109 年5月8日21時11│                    ├───────┼─────┤  號交易明細表│              │
│    │        │  分許，以自動櫃員機│                    │A帳戶         │9千元     │  一份【偵二卷│              │
│    │        │  轉帳匯款2 萬9987元│                    │------------- │          │  第27頁】    │              │
│    │        │  至粟凱莉申設之右列│                    │109 年5月8日22│          │3.車手提領監視│              │
│    │        │  帳戶。            │                    │時9分許       │          │  器畫面一份【│              │
│    │        │2.109 年5月8日21時35│                    │------------- │          │  警卷第13-16 │              │
│    │        │  分許，以自動櫃員機│                    │高雄市大寮區鳳│          │  頁】        │              │
│    │        │  現金存款2 萬9985元│                    │屏一路339號(臺│          │              │              │
│    │        │  至粟凱莉申設之右列│                    │灣銀行中庄分行│          │              │              │
│    │        │  帳戶。            │                    │ATM)          │          │              │              │
│    │        │3.109 年5月8日21時54│                    ├───────┼─────┤              │              │
│    │        │  分許，以自動櫃員機│                    │A帳戶         │1千元     │              │              │
│    │        │  現金存款3 萬元至張│                    │------------- │          │              │              │
│    │        │  郁敏申設之右列帳戶│                    │109 年5月8日22│          │              │              │
│    │        │  。                │                    │時10分許      │          │              │              │
│    │        │4.109年5月8日22時6分│                    │------------- │          │              │              │
│    │        │  許，以自動櫃員機現│                    │高雄市大寮區鳳│          │              │              │
│    │        │  金存款2 萬8985元至│                    │屏一路339號(臺│          │              │              │
│    │        │  張郁敏申設之右列帳│                    │灣銀行中庄分行│          │              │              │
│    │        │  戶。              │                    │ATM)          │          │              │              │
│    │        │                    │                    ├───────┼─────┤              │              │
│    │        │                    │                    │A帳戶         │2萬8千元  │              │              │
│    │        │                    │                    │------------- │          │              │              │
│    │        │                    │                    │109 年5月8日22│          │              │              │
│    │        │                    │                    │時26分許      │          │              │              │
│    │        │                    │                    │------------- │          │              │              │
│    │        │                    │                    │高雄市大寮區鳳│          │              │              │
│    │        │                    │                    │屏二路84號(萊 │          │              │              │
│    │        │                    │                    │爾富超商大寮江│          │              │              │
│    │        │                    │                    │山門市ATM)    │          │              │              │
│    │        │                    │                    │              │          │              │              │
├──┼────┼──────────┼──────────┼───────┼─────┼───────┼───────┤
│  2 │ 王芳翎 │詐欺集團成員於109 年│1.張郁敏申設之國泰世│A帳戶         │2萬元     │1.(王健峯)帳戶│賴傳文犯三人以│
│    │(告訴人)│5 月8 日23時14分後某│  華商業銀行帳號1085│------------- │          │  000-0000000-│上共同詐欺取財│
│    │        │時許致電告訴人王芳翎│  00000000 號帳戶(右│109 年5月8日23│          │  001389、004-│罪，處有期徒刑│
│    │        │，，佯裝係台新銀行客│  稱A帳戶)。        │時39分許      │          │  000000000000│捌月。        │
│    │        │服人員，表示要確認認│2.張郁敏申設之臺灣土│------------- │          │  號ATM 交易明│              │
│    │        │證之資料等語，致告訴│  地銀行帳號00000000│高雄市大樹區中│          │  細表五份【警│              │
│    │        │人陷於錯誤，依指示為│  7514號帳戶。      │興東路2 之8號(│          │  卷第25 反-26│              │
│    │        │如下匯款：          │                    │合作金庫商業銀│          │  頁】        │              │
│    │        │1.109 年5月8日23時32│                    │行大樹分行ATM)│          │2.國泰世華商業│              │
│    │        │  分許，以自動櫃員機│                    ├───────┼─────┤  銀行帳戶013-│              │
│    │        │  轉帳匯款2 萬9989元│                    │A帳戶         │1萬元     │  000000000000│              │
│    │        │  至張郁敏於國泰世華│                    │------------- │          │  號交易明細表│              │
│    │        │  商業銀行申設之右列│                    │109 年5月8日23│          │  一份【偵二卷│              │
│    │        │  帳戶。            │                    │時39分許      │          │  第27頁】    │              │
│    │        │2.109 年5月9日0時1分│                    │------------- │          │3.車手提領監視│              │
│    │        │  許，以自動櫃員機轉│                    │高雄市大樹區中│          │  器畫面一份【│              │
│    │        │  帳匯款2 萬9989元至│                    │興東路2 之8號(│          │  併警卷第20-2│              │
│    │        │  張郁敏於國泰世華商│                    │合作金庫商業銀│          │  1 頁、併他卷│              │
│    │        │  業銀行申設之右列帳│                    │行大樹分行ATM)│          │  第25、27頁】│              │
│    │        │  戶。              │                    ├───────┼─────┤              │              │
│    │        │3.109年5月9日0時37分│                    │A帳戶         │3萬元     │              │              │
│    │        │  許，以自動櫃員機現│                    │------------- │          │              │              │
│    │        │  金存款2 萬9980元至│                    │109年5月9日0時│          │              │              │
│    │        │  張郁敏於國泰世華商│                    │14分許        │          │              │              │
│    │        │  業銀行申設之右列帳│                    │------------- │          │              │              │
│    │        │  戶。              │                    │高雄市鳥松區神│          │              │              │
│    │        │4.109年5月9日0時39分│                    │農路720 之1號(│          │              │              │
│    │        │  許，以自動櫃員機現│                    │萊爾富高縣神農│          │              │              │
│    │        │  金存款2 萬9980元至│                    │門市ATM)      │          │              │              │
│    │        │  至張郁敏於臺灣土地│                    ├───────┼─────┤              │              │
│    │        │  銀行申設之右列帳戶│                    │A帳戶         │2萬元     │              │              │
│    │        │  。                │                    │------------- │          │              │              │
│    │        │5.109年5月9日0時51分│                    │109年5月9日0時│          │              │              │
│    │        │  許，以自動櫃員機現│                    │46分許        │          │              │              │
│    │        │  金存款3 萬元至張郁│                    │------------- │          │              │              │
│    │        │  敏於臺灣土地銀行申│                    │高雄市鳥松區大│          │              │              │
│    │        │  設之右列帳戶。    │                    │仁北路2號(統一│          │              │              │
│    │        │6.109年5月9日0時56分│                    │超商新鳳松門市│          │              │              │
│    │        │  許，以自動櫃員機現│                    │ATM)          │          │              │              │
│    │        │  金存款3 萬元至張郁│                    ├───────┼─────┤              │              │
│    │        │  敏於臺灣土地銀行申│                    │A帳戶         │1萬元     │              │              │
│    │        │  設之右列帳戶。    │                    │------------- │          │              │              │
│    │        │                    │                    │109年5月9日0時│          │              │              │
│    │        │                    │                    │47分許        │          │              │              │
│    │        │                    │                    │------------- │          │              │              │
│    │        │                    │                    │高雄市鳥松區大│          │              │              │
│    │        │                    │                    │仁北路2號(統一│          │              │              │
│    │        │                    │                    │超商新鳳松門市│          │              │              │
│    │        │                    │                    │ATM)          │          │              │              │
│    │        │                    │                    │              │          │              │              │
├──┼────┼──────────┼──────────┼───────┼─────┼───────┼───────┤
│  3 │ 賴又禎 │詐欺集團成員於109 年│陳音如申設之兆豐國際│B帳戶         │2萬元     │1.(賴又禎)帳戶│賴傳文犯三人以│
│    │(告訴人)│5 月13日16時54分許致│商業銀行帳號00000000│------------- │          │  000-0000000-│上共同詐欺取財│
│    │        │電告訴人賴又禎，佯裝│577 號帳戶( 右稱B 帳│109年5月13日16│          │  0000000 號網│罪，處有期徒刑│
│    │        │係DHC 網路購物客服人│戶) 。              │時58分許      │          │  路銀行匯款交│捌月。        │
│    │        │員，表示因工作人員疏│（起訴書附表誤載為匯│------------- │          │  易明細查詢兩│              │
│    │        │失致前次消費遭誤設為│豐國際商業銀行，應予│高雄市三民區民│          │  份【偵一卷第│              │
│    │        │分期約定轉帳，需透過│更正。）            │族一路96號(統 │          │  22頁】      │              │
│    │        │網路轉帳設定解除等語│                    │一超商鑫領千門│          │2.兆豐國際商業│              │
│    │        │，致告訴人陷於錯誤，│                    │市ATM)        │          │  銀行帳戶017-│              │
│    │        │依指示為如下匯款：  │                    ├───────┼─────┤  00000000000 │              │
│    │        │1.109年5月13日16時54│                    │B帳戶         │2萬元     │  號客戶存款往│              │
│    │        │  分許，以網路銀行轉│                    │------------- │          │  來交易明細表│              │
│    │        │  帳匯款4 萬9920元至│                    │109年5月13日16│          │  一份【院二卷│              │
│    │        │  陳音如申設之右列帳│                    │時59分許      │          │  第47頁】    │              │
│    │        │  戶。              │                    │------------- │          │3.車手提領一覽│              │
│    │        │2.109年5月13日16時59│                    │高雄市三民區民│          │  表一份【偵一│              │
│    │        │  分許，以網路銀行轉│                    │族一路96號(統 │          │  卷第13頁】  │              │
│    │        │  帳匯款4 萬9921元至│                    │一超商鑫領千門│          │4.車手提領監視│              │
│    │        │  陳音如申設之右列帳│                    │市ATM)        │          │  器畫面一份【│              │
│    │        │  戶。              │                    ├───────┼─────┤  偵一卷第29-4│              │
│    │        │                    │                    │B帳戶         │1萬元     │  1頁】       │              │
│    │        │                    │                    │------------- │          │              │              │
│    │        │                    │                    │109年5月13日17│          │              │              │
│    │        │                    │                    │時0分許       │          │              │              │
│    │        │                    │                    │------------- │          │              │              │
│    │        │                    │                    │高雄市三民區民│          │              │              │
│    │        │                    │                    │族一路96號(統 │          │              │              │
│    │        │                    │                    │一超商鑫領千門│          │              │              │
│    │        │                    │                    │市ATM)        │          │              │              │
│    │        │                    │                    ├───────┼─────┤              │              │
│    │        │                    │                    │B帳戶         │2萬元     │              │              │
│    │        │                    │                    │------------- │          │              │              │
│    │        │                    │                    │109年5月13日17│          │              │              │
│    │        │                    │                    │時3分許       │          │              │              │
│    │        │                    │                    │------------- │          │              │              │
│    │        │                    │                    │高雄市三民區民│          │              │              │
│    │        │                    │                    │族一路78號(永 │          │              │              │
│    │        │                    │                    │豐銀行三民分行│          │              │              │
│    │        │                    │                    │ATM)          │          │              │              │
│    │        │                    │                    ├───────┼─────┤              │              │
│    │        │                    │                    │B帳戶         │2萬元     │              │              │
│    │        │                    │                    │------------- │          │              │              │
│    │        │                    │                    │109年5月13日17│          │              │              │
│    │        │                    │                    │時4分許       │          │              │              │
│    │        │                    │                    │------------- │          │              │              │
│    │        │                    │                    │高雄市三民區民│          │              │              │
│    │        │                    │                    │族一路78號(永 │          │              │              │
│    │        │                    │                    │豐銀行三民分行│          │              │              │
│    │        │                    │                    │ATM)          │          │              │              │
│    │        │                    │                    ├───────┼─────┤              │              │
│    │        │                    │                    │B帳戶         │9千元     │              │              │
│    │        │                    │                    │------------- │          │              │              │
│    │        │                    │                    │109年5月13日17│          │              │              │
│    │        │                    │                    │時5分許       │          │              │              │
│    │        │                    │                    │------------- │          │              │              │
│    │        │                    │                    │高雄市三民區民│          │              │              │
│    │        │                    │                    │族一路78號(永 │          │              │              │
│    │        │                    │                    │豐銀行三民分行│          │              │              │
│    │        │                    │                    │ATM)          │          │              │              │
├──┴────┴──────────┴──────────┴───────┴─────┴───────┴───────┤
│◎上開提領金額總計：①編號1 部分（2 萬元+9,000元+1,000元+2萬8,000元 ＝5 萬8,000元 ）                                  │
│                    ②編號2 部分（2 萬元+1萬元+3萬元+2萬元+1萬元＝9 萬元）                                            │
│                    ③編號3 部分（2 萬元+2萬元+1萬元+2萬元+2萬元+9,000元= 9 萬9,000元 ）                              │
│                    ①+②+③金額總計24萬7,000 元（5萬8,000元+9萬元+9萬9,000元=24萬7,000元）                           │
│                                                                                                                      │
└───────────────────────────────────────────────────────────┘
　
附錄：本判決引用之相關卷證目錄（未經引用者即不予記載）
┌────────────────────────────────┐
│1.高市警林分偵字第10971912700號卷，簡稱警卷。                   │
│2.高市警仁分偵字第00000000000號卷，簡稱併警卷。                 │
│3.高市警左分偵字第10971672900號卷，見稱調警卷。                 │
│4.高市警鼓分偵字第10872185400號卷，簡稱偵一卷。                 │
│5.臺灣橋頭地方檢察署109年度偵字第6950號卷，簡稱併偵一卷。       │
│6.臺灣橋頭地方檢察署109年度他字第1653號卷，簡稱併他卷。         │
│7.本院109年度金訴字第18號卷，簡稱院二卷。                       │
│8.臺灣橋頭地方法院109年度金訴字第22號卷，簡稱調院二卷。         │
└────────────────────────────────┘